【裁判字號】    97,易,117
【裁判日期】    970220
【裁判案由】    違反毒品危害防制條例
【裁判全文】
臺灣彰化地方法院刑事判決               97年度易字第117號
公  訴  人  臺灣彰化地方法院檢察署檢察官
被      告  甲○○
上列被告因違反毒品危害防制條例案件，經檢察官聲請簡易判決
處刑（96年度毒偵字第4997號、第5116號、第5420號、第5716號
），惟本院簡易庭認不宜逕以簡易判決處刑而簽由本院改依通常
程序審理，本院依簡式審判程序判決如下：
    主  文
甲○○施用第二級毒品，累犯，處有期徒刑陸月。又施用第二級
毒品，累犯，處有期徒刑陸月；扣案之第二級毒品甲基安非他命
貳包（合計毛重貳點伍陸公克）沒收銷燬之。又施用第二級毒品
，累犯，處有期徒刑陸月；扣案之玻璃吸食器壹支沒收之。應執
行有期徒刑壹年參月；扣案之第二級毒品甲基安非他命貳包（合
計毛重貳點伍陸公克）沒收銷燬之，玻璃吸食器壹支沒收之。
    事  實
一、甲○○前於民國90年間曾因施用毒品案件，經送觀察、勒戒
    後，認有繼續施用毒品之傾向，復送強制戒治，嗣於91年12
    月17日執行完畢釋放。又於93、94年間，先後2次因施用第
    二級毒品案件，經本院各判處有期徒刑10月、5月確定，而
    其入監接續執行前開案件後，於95年3月31日執行完畢。詎
    仍不知悔改，復分別基於施用第二級毒品甲基安非他命之犯
    意，（一）於96年8月30日12時許，在其彰化縣二林鎮萬興
    里南平巷48號住處內，以將甲基安非他命置於玻璃吸食器內
    再以火燒烤產生煙霧而吸食之方式，施用甲基安非他命1次
    ；（二）於96年10月3日15時許，在同上處所，以將甲基安
    非他命置於玻璃吸食器內再以火燒烤產生煙霧而吸食之方式
    ，施用甲基安非他命1次；（三）於96年10月20日20時許，
    在同上處所，以將甲基安非他命置於玻璃吸食器內再以火燒
    烤產生煙霧而吸食之方式，施用甲基安非他命1次。嗣先於
    96年9月1日，其至彰化縣警察局芳苑分局接受採尿檢驗，結
    果呈甲基安非他命陽性反應；再於96年10月4日，為警在其
    上開住處內查獲，並扣得甲基安非他命2包（合計毛重2.56
    公克）；又於96年10月23日，為警在其上開住處內查獲，並
    扣得其所有供施用甲基安非他命所用之玻璃吸食器1支。
二、案經彰化縣警察局芳苑分局報告臺灣彰化地方法院檢察署檢
    察官偵查起訴。
    理  由
一、被告甲○○於準備程式中，先就前揭犯罪事實為有罪之陳述
    ，且所犯係死刑、無期徒刑、最輕本刑為3年以上有期徒刑
    以外之罪，經本院合議庭依刑事訴訟法第273條之1第1項之
    規定，裁定由受命法官獨任進行簡式審判程式，合先敘明。
二、訊據被告甲○○對於上揭施用第二級毒品甲基安非他命之犯
    行均坦承不諱，且其於96年9月1日至彰化縣警察局芳苑分局
    接受採尿檢驗，結果呈甲基安非他命陽性反應，另於96年10
    月4日、10月23日先後為警查獲後，經警採集其尿液送驗，
    結果均呈甲基安非他命陽性反應等情，有尿液代號與真實姓
    名對照認證表及詮昕科技股份有限公司濫用藥物尿液檢驗報
    告各3紙附卷可稽，此外復有甲基安非他命2包（合計毛重2.
    56公克）及玻璃吸食器1支扣案足資佐證，足徵被告之自白
    與事實相符。再被告前於90年間曾因施用毒品案件，經送觀
    察、勒戒後，認有繼續施用毒品之傾向，復送強制戒治，嗣
    於91年12月17日執行完畢釋放乙節，有臺灣彰化地方法院檢
    察署刑案資料查註紀錄表及臺灣高等法院被告全國前案紀錄
    表各1份在卷可參。綜上，本件事證明確，被告上開施用毒
    品之犯行，堪以認定。
三、核被告甲○○所為，係犯3件毒品危害防制條例第10條第2項
    之施用第二級毒品罪。又其持有第二級毒品甲基安非他命並
    進而施用，其持有之低度行為應為施用之高度行為所吸收，
    不另論罪。至其所犯上開3罪間，犯意各別，行為互殊，應
    予分論併罰。再被告於93、94年間曾先後2次因施用第二級
    毒品案件，經本院各判處有期徒刑10月、5月確定，而其入
    監接續執行前開案件後，於95年3月31日執行完畢乙節，有
    臺灣彰化地方法院檢察署刑案資料查註紀錄表及臺灣高等法
    院被告全國前案紀錄表各1份在卷可憑，則其於5年以內故意
    再犯本件有期徒刑以上之3罪，為累犯，均應依刑法第47條
    第1項之規定加重其刑。爰審酌被告前即有施用毒品之紀錄
    ，經強制戒治後，仍不能戒除毒癮，竟再度施用毒品戕害自
    身健康，及其犯罪之動機、目的、所生危害及犯罪後之態度
    等一切情狀，就其所犯上開3罪分別量處如主文所示之刑，
    並定其應執行之刑。扣案之甲基安非他命2包（合計毛重
    2.56公克），係查獲之第二級毒品，應依法宣告沒收銷燬之
    ；玻璃吸食器1支，係被告所有供施用甲基安非他命所用之
    物，業據被告供承在卷，應依法宣告沒收之，附此敘明。
據上論斷，應依刑事訴訟法第273條之1第1項、第299條第1項前
段，毒品危害防制條例第10條第2項、第18條第1項前段，刑法第
11條前段、第47條第1項、第51條第5款、第38條第1項第2款，判
決如主文。
本案經檢察官郭玄義到庭執行職務。
中    華    民    國    97    年    2     月    20    日
                  臺灣彰化地方法院刑事第七庭
                                    法    官  紀佳良
以上正本證明與原本無異。
如不服本判決，應於判決送達後10日內，向本院提出上訴書狀，
上訴書狀應「敘述具體上訴理由」，並按他造當事人之人數附繕
本。「切勿逕送上級法院」。
中    華    民    國    97    年    2     月    20    日
                                      書記官  詹國立
附錄論罪科刑法條：
毒品危害防制條例第十條：
施用第一級毒品者，處六月以上五年以下有期徒刑。
施用第二級毒品者，處三年以下有期徒刑。


司法院資訊處製作；財團法人民間司法改革基金會備份。
